# 向陈版主求助，关于拟处置子公司后，其母公司合并报表中应收账款列报问题。

提问人：rhzt 时间：2020-01-12 11:20:20
陈版主您好，有个问题请教一下。
背景：某国企内部处置其子公司已形成决议，相关作价审计评估工作已完成，目前正在挂牌中， 2 月末前摘牌完成， 2020 年完成处置（控制权转移）。
我的问题是：此时在 2019 年 12 月 31 日，在国企合并报表中该子公司的应收账款能否转为其他应收款？从应收账款转为其他报表项目列报是否有合理性，是否有依据？
谢谢

回答人：chenyiwei
由于该目标子公司在 2019 年末仍在合并报表范围内，故集团合并报表层面不会出现对该子公司的应收款项。在相关债权方的个别报表中，仍列报为应收账款。